臺灣雲林地方法院刑事判決
110年度交易字第454號
公  訴  人  臺灣雲林地方檢察署檢察官
被      告  王漢民


上列被告因過失傷害案件，經檢察官提起公訴（110 年度調偵字
第492 號），被告就被訴事實為有罪之陳述，經告知簡式審判程
序意旨，並聽取公訴人及被告之意見後，本院裁定行簡式審判程
序，判決如下：
    主      文
王漢民犯過失傷害罪，處有期徒刑貳月，如易科罰金，以新臺幣
壹仟元折算壹日。
    事實及理由
壹、犯罪事實
    王漢民於民國109 年10月13日上午11時14分許，駕駛車牌號
    碼000-0000號自用曳引車附掛車牌號碼000-0000號子車載運
    食品汙泥，沿雲林縣麥寮鄉臺61線快速公路由北往南方向行
    駛，行經雲林縣麥寮鄉臺61線快速公路223 公里處南向內側
    時，本應注意汽車行駛在快速車道，除遇有故障等無法或難
    以繼續行駛之突發事故，否則不得在車道中臨時停車，而依
    當時天候晴、日間自然光線、柏油路面乾燥無缺陷、無障礙
    物及視距良好等情，並無不能注意之情事，竟僅因上開子車
    所載運之食品汙泥滲漏，即逕自將車輛顯示故障燈而臨時停
    放在上開路段之內側車道，適有王禮聲駕駛車牌號碼000-00
    00號租賃小客車，沿雲林縣麥寮鄉臺61線快速公路由北往南
    方向行駛至上開路段，亦疏未注意車前狀況，由後追撞王漢
    民停放在上開地點之車輛，致王禮聲受有左上臂肱骨骨折、
    左側肱骨幹骨折及四肢擦挫傷之傷害。王漢民於員警據報到
    場處理時在場，且於有偵查權限之員警發覺其犯罪前，坦承
    為肇事者，自首而接受裁判。
貳、程序部分
    本案被告王漢民所犯之罪，非死刑、無期徒刑、最輕本刑為
    3 年以上有期徒刑之罪，或高等法院管轄第一審之案件，被
    告就前揭被訴事實為有罪之陳述，經告以簡式審判程序之旨
    ，並聽取被告及公訴人之意見後，本院認無不得或不宜改依
    簡式審判程序進行之處，爰依刑事訴訟法第273 條之1 第1 
    項、第284 條之1 規定，裁定本案行簡式審判程序。是本案
    之證據調查，依刑事訴訟法第273 條之2 規定，不受同法第
    159 條第1 項、第161 條之2 、第161 條之3 、第163 條之
    1 及第164 條至第170 條規定之限制，合先敘明。
參、認定犯罪事實所憑之證據及理由
一、上開犯罪事實，業據被告供認不諱（偵卷第15至19、25、96
    頁、本院卷第31頁），核與證人即告訴人王禮聲證述之內容
    一致（偵卷第21至24、27、96頁），並有告訴人之長庚醫療
    財團法人雲林長庚紀念醫院診斷證明書、超越復健診所診斷
    證明書、長庚醫療財團法人林口長庚紀念醫院診斷證明書（
    偵卷第29至33頁）、雲林縣警察局臺西分局道路交通事故現
    場圖、道路交通事故調查報告表㈠、㈡（偵卷第35至39頁）、
    被告與告訴人之雲林縣警察局臺西分局交通分隊道路交通事
    故當事人酒精測定紀錄表（偵卷第41至42頁）、車牌號碼00
    0-0000號租賃小客車、車牌號碼000-0000號曳引車行車紀錄
    器影像翻拍照片（偵卷第49至53頁）、現場及車損照片（偵
    卷第55至65頁）、交通部公路總局嘉義區監理所110 年9 月
    7 日嘉監鑑字第1100141738號函所檢附之鑑定意見書（偵卷
    第89至94頁）、秤量傳票、行車紀錄圓盤、行政院環境保護
    署事業廢棄物管制中心事業廢棄物處理後管制遞送三聯單（
    偵卷第67至71頁）、證號查詢汽車駕駛人資料、車號查詢汽
    車車籍資料（偵卷第73至75頁）、行車紀錄器影像光碟（光
    碟置於偵卷卷底光碟存放袋內）在卷可查，而依告訴人送醫
    之時序觀察，其受有前揭傷害之結果，與本案交通事故有相
    當因果關係，足堪認定。
二、按汽車在行駛途中，不得在車道中臨時停車，高速公路及快
    速公路交通管制規則第10條已明文規定。經查，被告考領有
    職業聯結車駕駛執照，有前開證號查詢汽車駕駛人資料（偵
    卷第75頁）在卷可證，本應注意且能注意汽車駕駛人行駛在
    快速公路上時，除遇有故障等無法或難以繼續行駛之突發事
    故，否則不得任意將車輛臨時停放在車道中；又本案交通事
    故發生時，依當時路況，現場天候係晴天、日間自然光線、
    柏油路面乾燥無缺陷、無障礙物及視距良好之客觀情狀，此
    觀道路交通事故調查報告表㈠即可明瞭（偵卷第37頁），並
    無不能注意之情事，詎被告駕駛上開車輛行駛在臺61線快速
    公路時，卻疏未注意及此，僅因車輛所載運之食品汙泥溢出
    至路面，即將車輛臨時停放在臺61線快速公路內側車道，致
    告訴人不及反應發生碰撞，肇生本案交通事故，被告顯有過
    失，甚為明確。再者，本案經交通部公路總局嘉義區監理所
    嘉雲區車輛行車事故鑑定會鑑定，鑑定結果略以：「一、王
    漢民駕駛自用曳引車，行經臺61號快速公路路段，非因故障
    停於內側車道，妨礙車輛通行，為肇事次因。」等語，有前
    揭交通部公路總局嘉義區監理所110 年9 月7 日嘉監鑑字第
    1100141738號函所檢附之鑑定意見書可以為證，是鑑定結果
    亦與本院之認定一致，而告訴人受有前揭傷害，係因本案交
    通事故所致，已如前述，是被告上開過失行為，與告訴人之
    傷害結果，自有相當因果關係。至於告訴人駕駛自小客車，
    行經臺61線快速道路內側車道，未注意車前狀況，由後追撞
    前方為被告所駕駛而顯示故障燈暫停於內側車道之自用曳引
    車，對本案車禍之發生亦有過失，而為肇事主因，仍不能以
    此解免被告之過失罪責，一併敘明。
三、綜上所述，被告上揭任意性自白核與客觀事證相符，應足採
    信。本案事證明確，被告犯行堪以認定，應依法論科。 
肆、論罪科刑
一、核被告所為，係犯刑法第284 條前段之過失傷害罪。
二、按刑法第62條所謂自首，祇以犯人在犯罪未發覺之前，向該
    管公務員申告犯罪事實，而受裁判為已足，並不以使用「自
    首」字樣或言明「自首」並「願受裁判」為必要（最高法院
    63年度台上字第1101號判決意旨參照）。經查，被告於本案
    交通事故發生後，於偵查犯罪之員警未發覺犯罪行為人前，
    即承認其為本案交通事故之肇事者，此有雲林縣警察局臺西
    分局交通分隊道路交通事故肇事人自首情形紀錄表在卷可參
    （偵卷第45頁），依上說明，被告已符合自首之要件，爰依
    刑法第62條前段規定，減輕其刑。
三、爰以行為人責任為基礎，審酌被告疏未遵守道路交通安全法
    規，致釀本案車禍事故，其過失行為，不僅造成告訴人受有
    前揭傷害，且迄今尚未與告訴人達成和解，並賠償其所受之
    損害，所為固屬不該，然斟酌被告始終坦承犯行，犯後態度
    尚可，兼衡其自陳為高職畢業之智識程度，未婚無子女，現
    在是以駕駛曳引車為業，每月收入約新臺幣4 萬5 千元之家
    庭生活經濟狀況，暨考量檢察官對被告刑度之意見、被告與
    告訴人就本案交通事故所應負擔之肇事責任比例、告訴人所
    受傷勢等一切情狀，量處如主文所示之刑，並諭知易科罰金
    之折算標準，以資懲儆。
據上論斷，應依刑事訴訟法第273 條之1 第1 項、第299 條第1
項前段（依刑事判決精簡原則，僅記載程序法條），判決如主文
。
本案經檢察官林柏宇提起公訴，檢察官謝宏偉到庭執行職務。
中　　華　　民　　國　　110 　年　　12　　月　　30　　日
                  刑事第八庭    法  官  陳育良
以上正本證明與原本無異。
如不服本判決應於收受判決後 20 日內向本院提出上訴書狀，並
應敘述具體理由；其未敘述上訴理由者，應於上訴期間屆滿後20
 日內向本院補提理由書（均須按他造當事人之人數附繕本）。
「切勿逕送上級法院」。
告訴人或被害人不服本判決，應具備理由請求檢察官上訴，及上訴期間之計算係以檢察官收受判決正本之日期為準。「切勿逕送上級法院」。　　　　　　　　　　　
                                書記官  王姵珺  
中　　華　　民　　國　　111 　年　　1 　　月　　4 　　日
附錄本案論罪科刑法條全文
中華民國刑法第284 條
因過失傷害人者，處一年以下有期徒刑、拘役或十萬元以下罰金
；致重傷者，處三年以下有期徒刑、拘役或三十萬元以下罰金。